# 预付账款年末汇兑损益是否调整

提问人：denghaifu 时间：2015-01-19 20:43:39
公司 2014 年从国外购买设备用于生产，分三次支付对方款项，截止 2014 年 12 月 31 日预付款余额为 100 万欧元，那么我这 100 万欧元是否根据汇率计提汇兑损益，如何做分录，谢谢

回答人：chenyiwei
请参考《瑞华研究 2010 ～ 2014 汇编》中的以下问题解答：
问题5-1-7（预收、预付款项是否应作为货币性项目，在期末是否需进行汇兑损益调整） 问题： 预收、预付款项是否应当作为《企业会计准则第 19 号——外币折算》所定义的货币性项目？在期末是否需要对预收、预付款项进行汇兑损益调整？ 解答： 预收、预付款项不是《企业会计准则第 19 号——外币折算》所定义的货币性项目。相应地，对于支付／收取外币的预收、预付款项，在期末无需像货币性项目一样进行汇兑损益调整。 当预付款项转为存货时，或者预收款项结转收入时，应按照当初支付预付款项或者收取预收款项时的汇率结转，而不能按照存货或者收入确认之日的汇率进行结转。 结论基础： 《〈企业会计准则第 19 号——外币折算〉应用指南》规定：“货币性项目，是指企业持有的货币资金和将以固定或可确定的金额收取的资产或者偿付的负债。货币性项目分为货币性资产和货币性负债。货币性资产包括库存现金、银行存款、应收账款、其他应收款、长期应收款等；货币性负债包括短期借款、应付账款、其他应付款、长期借款、应付债券、长期应付款等。”“非货币性项目，是指货币性项目以外的项目，包括存货、长期股权投资、固定资产、无形资产等。” 由于预付款项通常将通过收取固定数量、规格的存货（非货币性项目）的方式进行结算，预收款项通常将会通过交付固定数量、规格的存货（非货币性项目）的方式进行结算，即交付或收取的对价均为非货币性项目，该对价的公允价值即标的存货在未来结算日的公允价值，而不是一个固定或可确定的金额，因此预收、预付款项不是货币性项目，而是以历史成本计量的外币非货币性项目。 根据《〈企业会计准则第 19 号——外币折算〉应用指南》规定：“以历史成本计量的外币非货币性项目，由于已在交易发生日按当日即期汇率折算，资产负债表日不应改变其原记账本位币金额，不产生汇兑差额”。因此，对预收、预付款项，期末不应按现行汇率调整其记账本位币金额。 当预付款项转为存货时，属于资产形态的转化，但这一过程中未涉及资产所有权上的主要风险和报酬的转移，因此不应确认损益，直接以预付款项的记账本位币金额转入存货的初始计量金额中。 根据《企业会计准则——基本准则》和《企业会计准则第 14 号——收入》对“收入”的定义，“收入，是指企业在日常活动中形成的、会导致所有者权益增加的、与所有者投入资本无关的经济利益的总流入。”从这一定义可以推论出：收入的金额应当是根据相应的经济利益流入的金额来计量的。在预收款销售方式中，经济利益的流入在收到预收款项的环节就已经完成，因此由预收款项结转收入的金额也应当按照当初该笔预收款项收到时确认的记账本位币金额（即按照当初收到预收款项时的汇率折合的记账本位币金额）来确定。 从另一角度讲，企业在根据一项以外币计价结算的采购合同支付外币预付款项之后，或者在根据一项以外币计价结算的销售合同收取外币预收款项之后，该项预付、预收款项就不再面临由未来汇率变动导致的公允价值变动风险。这也可以证明预收、预付款项不是货币性项目，无需在期末进行汇兑损益调整。

提问人：logook 时间：2015-01-21 09:24:18
实务怎么操作呢？比如预付 100 万美元，预付时汇率是 5 ，此时预付账款余额是 500 万元人民币；过了几个月设备或存货到了，此时汇率是 6 ，那么请问这个设备或存货的成本是 500 万元？还是 600 万元？按照上述理论，成本应该是 500 万元，因为汇率变动风险在预付时已经锁定，但业务实际上是后来才执行的，成本应该按照报关时汇率吧？如果不调整成本不能很好滴反应业务，也就是说，把汇率变动损益转变为销售利润，不利于内部核算。

回答人：chenyiwei
按付款时的汇率确定设备的入账价值。